fi: Vetolaatikon ominaisuudet: Kaatumisenestosarja; Seetrivuorattu; Huopavuorattu; Kokonaan aukeava; Korulaatikko; LED-valaistus; Lukittava; Yhteensopiva irrotettavan hoitotason kanssa; Itsestään sulkeutuva; Pehmeästi sulkeutuva; Muu
es: Características del cajón: Kit antivuelco; Revestimiento de cedro; Revestimiento de fieltro; Extensión total; Cajón para joyas; Iluminación LED; Con cerradura; Compatible con bandeja cambiadora extraíble; Cierre automático; Cierre suave; Otro
pt-BR: Características da gaveta: Kit antitombamento; Forrada com cedro; Forrada com feltro; Extensão total; Gaveta para joias; Iluminação de LED; Com fechadura; Compatível com bandeja de troca removível; Fechamento automático; Fechamento suave; Outros
ko: 서랍 특징: 전도 방지 키트; 삼나무 안감; 펠트 안감; 전체 확장; 보석 서랍; LED 조명; 잠금 가능; 탈착식 기저귀 교환대 호환; 셀프 클로징; 소프트 클로징; 기타
it: Caratteristiche del cassetto: Kit antiribaltamento; Foderato in cedro; Foderato in feltro; Ad estrazione totale; Cassetto portagioie; Illuminazione a LED; Chiudibile a chiave; Compatibile con fasciatoio rimovibile; A chiusura automatica; A chiusura rallentata; Altro
en: Drawer features: Anti-tip kit; Cedar-lined; Felt-lined; Full-extension; Jewelry drawer; LED lighting; Lockable; Removable changing tray compatible; Self-closing; Soft-close; Other
th: คุณสมบัติของลิ้นชัก: ชุดกันล้ม; บุกระดานซีดาร์; บุผ้าสักหลาด; ดึงออกได้สุด; ลิ้นชักใส่เครื่องประดับ; ไฟ LED; ล็อกได้; รองรับถาดเปลี่ยนผ้าอ้อมแบบถอดได้; ดึงกลับอัตโนมัติ; ปิดแบบนุ่มนวล; อื่นๆ
ru: Особенности ящика: Комплект для защиты от опрокидывания; Отделка из кедра; Отделка из фетра; Полного выдвижения; Ящик для украшений; Светодиодное освещение; С замком; Совместимо со съемной пеленальной доской; Самозакрывающийся; С доводчиком; Другое
sk-SK: Funkcie zásuviek: Súprava proti prevráteniu; S cédrovou výstelkou; S plstenou výstelkou; Úplný výsuv; Zásuvka na šperky; LED osvetlenie; Uzamykateľné; Kompatibilné s odnímateľným prebaľovacím pultom; Samozatváracie; Tlmené zatváranie; Iné
pt-PT: Características da gaveta: Kit antitombamento; Forrado a cedro; Forrado a feltro; Extensão total; Gaveta para joias; Iluminação LED; Com fechadura; Compatível com tabuleiro fraldário amovível; Fecho automático; Fecho suave; Outro
sv: Egenskaper för utdragslåda: Tippskyddskit; Cederfodrad; Filtfodrad; Fullt utdragbar; Smyckeslåda; LED-belysning; Låsbar; Kompatibel med avtagbart skötbordsunderlägg; Självstängande; Mjukstängande; Övrigt
zh-TW: 抽屜特色: 防傾倒工具包; 雪松木內襯; 絨布內襯; 全開式; 珠寶抽屜; LED 照明; 可上鎖; 相容於可拆卸更換托盤; 自動關閉; 緩衝關閉; 其他
fr: Caractéristiques du tiroir: Kit anti-basculement; Doublé en cèdre; Doublé en feutrine; À extension complète; Tiroir à bijoux; Éclairage LED; Verrouillable; Compatible avec un plan à langer amovible; À fermeture automatique; À fermeture douce; Autre
bg-BG: Характеристики на чекмеджето: Комплект против преобръщане; С кедрова облицовка; Облицовано с филц; Пълно изваждане; Чекмедже за бижута; LED осветление; Заключващо се; Съвместимо с подвижна поставка за повиване; Самозатварящо се; Плавно затваряне; Друго
hr-HR: Značajke ladice: Komplet protiv prevrtanja; Obloženo cedrovinom; Obloženo filcom; Puno izvlačenje; Ladica za nakit; LED rasvjeta; S mogućnošću zaključavanja; Kompatibilno s uklonjivim podlogama za prematanje; Samozatvaranje; Meko zatvaranje; Ostalo
pl: Cechy szuflady: Zestaw zabezpieczający przed przewróceniem; Wyściełane cedrem; Wyściełane filcem; Pełny wysuw; Szuflada na biżuterię; Oświetlenie LED; Zamykane na klucz; Kompatybilne z odłączanym przewijakiem; Samodomykające; Ciche domykanie; Inne
de: Schubladenmerkmale: Kippsicherung; Mit Zedernholz ausgekleidet; Mit Filz ausgekleidet; Vollauszug; Schmuckschublade; LED-Beleuchtung; Abschließbar; Kompatibel mit abnehmbarem Wickelaufsatz; Selbsteinzug; Soft-Close; Sonstige
ja: 引き出し機能: 転倒防止キット; シダー裏地; フェルト裏地; フルエクステンション; ジュエリー用引き出し; LED照明; 施錠可能; 取り外し可能なおむつ替えトレイ対応; セルフクローズ; ソフトクローズ; その他
sl-SI: Značilnosti predala: Komplet proti prevrnitvi; Obloženo s cedrovino; Obloženo s filcem; Polni izvlek; Predal za nakit; Osvetlitev LED; Z možnostjo zaklepanja; Združljivo z odstranljivim pladnjem za previjanje; Samozapiralno; Mehko zapiranje; Drugo
lt-LT: Stalčiaus savybės: Apsaugos nuo apvirtimo rinkinys; Su kedro apdaila; Su fetro apdaila; Visiško ištraukimo; Papuošalų stalčius; LED apšvietimas; Užrakinamas; Suderinama su nuimamu vystymo padėklu; Užsidarantis savaime; Švelnaus uždarymo; Kita
da: Skuffefunktioner: Vippesikringssæt; Foret med cedertræ; Filtforet; Fuld udtrækning; Smykkeskuffe; LED-belysning; Kan låses; Kompatibel med aftagelig pusleplade; Selvlukkende; Soft-close; Andet
vi: Đặc điểm ngăn kéo: Bộ phụ kiện chống lật; Lót gỗ tuyết tùng; Lót nỉ; Mở toàn phần; Ngăn kéo đựng trang sức; Đèn LED; Có khóa; Tương thích với khay thay tã có thể tháo rời; Tự đóng; Đóng êm; Khác
nl: Lade kenmerken: Antikantelkit; Met cederhout gevoerd; Met vilt gevoerd; Volledig uittrekbaar; Sieradenlade; Ledverlichting; Vergrendelbaar; Compatibel met afneembaar verschoonblad; Zelfsluitend; Soft-close; Overige
nb: Skufffunksjoner: Veltesikring; Fôret med sedertre; Fôret med filt; Fullt uttrekk; Smykkeskuff; LED-belysning; Låsbar; Kompatibel med avtakbart stellebrett; Selvlukkende; Myk lukking; Annet
zh-CN: 抽屉功能: 防倾倒套件; 雪松木内衬; 毛毡内衬; 全拉出式; 首饰抽屉; LED 照明; 可锁定; 兼容可拆卸换尿布托盘; 自闭式; 阻尼缓冲式; 其他
el: Χαρακτηριστικά συρταριού: Κιτ κατά της ανατροπής; Επένδυση από κέδρο; Επένδυση από τσόχα; Πλήρης επέκταση; Συρτάρι κοσμημάτων; Φωτισμός LED; Με κλειδαριά; Συμβατό με αφαιρούμενο δίσκο αλλαξιέρας; Αυτόματο κλείσιμο; Ομαλό κλείσιμο; Άλλο
cs: Vlastnosti zásuvek: Sada proti převrhnutí; Cedrové vyložení; Plstěné vyložení; Plný výsuv; Zásuvka na šperky; LED osvětlení; Uzamykatelná; Kompatibilní s odnímatelným přebalovacím pultem; Samozavírací; Tlumené dovírání; Jiné
tr: Çekmece özellikleri: Devrilme önleyici kit; Sedir ağacı kaplamalı; Keçe kaplamalı; Tam açılımlı; Mücevher çekmecesi; LED aydınlatma; Kilitlenebilir; Çıkarılabilir alt değiştirme tablası ile uyumlu; Kendiliğinden kapanan; Yavaş kapanan; Diğer
ro-RO: Caracteristici ale sertarului: Kit anti-răsturnare; Căptușit cu cedru; Căptușit cu fetru; Extensie completă; Sertar pentru bijuterii; Iluminare LED; Care se poate încuia; Compatibil cu tavă de înfășat detașabilă; Cu închidere automată; Cu închidere lentă; Altele
hu: Fiók jellemzői: Felborulásgátló készlet; Cédrus bélésű; Filc bélésű; Teljesen kihúzható; Ékszerfiók; LED világítás; Zárható; Kivehető pelenkázófeltéttel kompatibilis; Önbehúzó; Lágyan záródó; Egyéb